# 请教陈版，借壳上市报告类型

提问人：Manson_Luci 时间：2016-12-14 11:40:50
请教，除了需要上市公司审阅、备考报告，会计上购买方三年的审计报告、两年盈利预测报告、备考报告，还需要其他的如会计上购买方的原始报表与申报报表差异分析、验资复核、内控报告等IPO申报阶段的类似报告吗？

回答人：chenyiwei
需要。
重大资产重组构成借壳上市申报文件问题与解答 中国证监会 http://www.csrc.gov.cn 时间： 2013 年 12 月 06 日 来源：
问：根据《关于在借壳上市审核中严格执行首次公开发行股票上市标准的通知》“上市公司重大资产重组方案构成《上市公司重大资产重组管理办法》第十二条规定借壳上市的，上市公司购买的资产对应的经营实体应当是股份有限公司或者有限责任公司，且符合《首次公开发行股票并上市管理办法》（证监会令第 32 号）规定的发行条件”的规定，申请人与以往的申请材料有何不同？ 答：上市公司重大资产重组属于《上市公司重大资产重组管理办法》第十二条规定情形，构成借壳上市的，除应按《公开发行证券的公司信息披露内容与格式准则第 26 号 —上市公司重大资产重组申请文件》提交申请文件外，申请人还应该根据《首次公开发行股票并上市管理办法》及相关规定，提交内部控制鉴证报告、最近三年及一期的财务报告和审计报告、最近三年原始报表及其与申报财务报表的差异比较表、最近三年及一期的纳税证明文件，并对重组报告书的相关内容加以补充披露。